最高法院刑事裁定                                  八十八年度台抗字第一七號
    抗  告  人  甲○○
右抗告人因誣告案件，不服台灣高等法院中華民國八十七年十二月四日駁回聲請再審
之裁定（八十七年度聲再字第八三五號），提起抗告，本院裁定如左：
    主  文
抗告駁回。
    理  由
按法院認為無再審理由，應以裁定駁回之。經前項裁定後，不得更以同一原因聲請再
審，刑事訴訟法第四百三十四條第一項、第二項定有明文。本件原裁定以抗告人甲○
○因誣告案件，經原法院七十四年度上訴字第二○八七號及本院七十五年度台上字第
四四五六號刑事判決確定，抗告人係以：(一)其未曾在該案件偵查及審理時承認曾借予
邱傳福二十餘張支票，然判決卻以其承認借二十餘張支票予邱傳福，做為判決其犯誣
告罪之證據；又判決所稱偵審紀錄關於其承認簽發七一七五三、七一七六五號支票向
邱傳華、黃宗裕借款，核與邱傳華、黃宗裕指述情節相符，暨原判決均以抵押權設定
契約書、他項權利證明書、對帳單借款依據，查均與事實不符。(二)、其於邱傳福竊取
三十一張支票後，即於民國七十三年十二月三十一日向合作金庫掛失並向各警察局報
案，且其迭於原審中指訴邱傳福竊取三十一張支票並向他人詐欺，但檢察官並未對邱
傳福、邱傳華、黃宗裕、林月枝、王淑春（原裁定誤植王淑青）等詐欺、竊盜、偽造
文書、偽造有價證券、收受贓物、偽證等行為起訴，又反指其誣告，檢察官反將其收
押，且法院亦對其判刑，爰依刑事訴訟法第四百二十條第一項第一、二、三、五、六
款規定聲請再審云云。但抗告人依刑事訴訟法第四百二十條第一項第一、二、六款聲
請再審部分，同一事由，業經原審法院以其再審為無理由，分別於八十四年十月十二
日以八十四年度聲再字第六六三號（原裁定誤植為第六三三號）及八十五年一月三十
日以八十五年度聲再字第五六號裁定駁回其再審之聲請，並確定在案，且經八十六年
度聲再更(一)字第一號案件調卷，以其曾以同一理由聲請再審而駁回，抗告人復以同一
理由聲請再審，顯屬程序上違背規定；又抗告人雖指稱其遭誣告，且原承辦檢察官、
法官有濫權並枉法判決情形，而為聲請再審理由，此部分亦經原審法院八十六年度聲
再更(一)字第一號案件中，以無理由予以駁回，再經本院八十六年度台抗字第一五五號
裁定駁回抗告而確定，有上開案件之裁定附卷可憑，因認抗告人復以同一理由聲請，
自非合法，予以裁定駁回，經核於法尚無違誤。抗告意旨猶執陳詞，並以原裁定只審
酌其中之第一、二、六款，而將第三、五款漏不審酌故意枉法濫權云云，任意指摘原
裁定不當，非有理由。
據上論結，應依刑事訴訟法第四百十二條，裁定如主文。
中      華      民      國    八十八    年      一      月    二十八    日
                              最高法院刑事第二庭
                                  審判長法官  蔡  詩  文
                                        法官  莊  登  照
                                        法官  洪  明  輝
                                        法官  蔡  清  遊
                                        法官  張  清  埤
      右正本證明與原本無異
                                              書  記  官
中      華      民      國    八十八    年      二      月      三      日
